【裁判字號】    98,小上,12
【裁判日期】    980812
【裁判案由】    給付管理費
【裁判全文】
臺灣新竹地方法院民事裁定              98年度小上字第12號
上  訴  人  甲○○
被上訴人    山海戀海區管理委員會
法定代理人  乙○○
代  理  人  丙○○
上列當事人間給付管理費事件，上訴人對於中華民國98年6 月15
日本院新竹簡易庭98年度竹小字第146 號第一審小額民事判決，
提起上訴，本院裁定如下：
    主      文
上訴駁回。
第二審訴訟費用新台幣壹仟伍佰元由上訴人負擔。
    理      由
一、按對於小額程序第一審裁判之上訴或抗告，非以其違背法令
    為理由，不得為之；上訴狀內應記載上訴理由，表明下列各
    款事項：一原判決所違背之法令及其具體內容。二依訴訟資
    料可認為原判決有違背法令之具體事實，民事訴訟法第436
    條之24第2 項、第430 條之25定有明文。又依同法第436 條
    之32第2 項準用第468 條、第469 條第1 款至第5 款規定，
    判決不適用法規或適用不當者，為違背法令，其中，判決有
    同法第469 條第1 款至第5 款情形之一者，為當然違背法令
    。是當事人於小額訴訟程序提起上訴，如依民事訴訟法第46
    8 條規定，以第一審判決有不適用法規或適用法規不當為理
    由時，其上訴狀或理由書應有具體之指摘，並揭示該法規之
    條項或其內容。若係成文法以外之法則，應揭示該法則之旨
    趣。倘為司法院解釋、或最高法院之判例，則應揭示該判解
    之字號或其內容。如以民事訴訟法第469 條第1 款至第5 款
    情形為理由時，其上訴狀或理由書，應揭示合於該條款之事
    實。故對於小額程序之第一審裁判提起上訴時，如上訴論旨
    並未具體指出原審認定事實有如何違反法令情事，更未具體
    指明其所違反法令之條項或其內容，不得謂已合法表明上訴
    理由，其上訴自難認為合法（最高法院70年度台上字第720
    號判例意旨參照），而屬上訴不合程式，第二審法院應依同
    法第436 條之32第2 項準用同法第444 條第1 項以裁定駁回
    之（最高法院72年度台聲字第113 號裁判意旨參照）。
二、本件上訴意旨略以：公寓大廈管理條約第6 章附則第53條：
    多數各自獨立之建築物、公寓，其共同設施與管理具有整體
    不可分之集居地，其管理及組織，準用本條例之規定，原審
    判決中原告（即被上訴人）未明確提及有無法不可分之集居
    地之證明，被告（即上訴人）以為是可分的集居地，就算不
    讓被告退出管委會，每月管理費也不要和裏面的住戶一樣，
    被告出入無警衛指揮，住戶外面無監視器，公寓住戶1 樓不
    需繳電梯保養費，許多與被告相同之透天屋，外圍住戶也沒
    有與裏面繳一樣多的管理費，故原審判決自屬違法等語。並
    聲明：(一)原判決廢棄；(二)上訴費用由被上訴人負擔。
三、經查，本件上訴人對於小額程序之第一審判決提起第二審上
    訴，雖指摘該判決違背法令云云，惟核其上訴理由狀所載上
    開內容，僅係就原審取捨證據、認定事實之職權行使，指摘
    其為不當，並未表明違背何一論理或經驗法則。況上訴人固
    執各詞抗辯拒絕繳納管理費，惟原審判決已就上訴人確實係
    山海戀海社區之住戶，各式住宅組成之社區亦有公寓大廈管
    理條例53條之適用，上訴人與該社區內之其他住戶，就公共
    設施之使用、管理事宜有整體不可分性（含管理費用收取）
    ，自當準用公寓大廈管理條例之規定等節，論述理由綦詳；
    再者，原審判決如何認定前揭本件爭執點所得之心證，屬原
    審取捨證據及認定事實之職權，縱原審判決之認定與上訴論
    旨所主張者不同，亦與「判決違背法令」無涉。此外，上訴
    人之主張未具體說明原判決有何不適用法規，或適用法規不
    當之情形，以及依訴訟資料有何判決違背法令之具體事實，
    並揭示該法規之條項或其內容，及合於民事訴訟法第469 條
    所列各款之事實，難認對該判決之如何違背法令已有具體指
    摘。依首揭說明，上訴人提起本件上訴並未符合民事訴訟法
    第第436 條之25所規定應表明之事項，應依據同法第436 條
    之32第2 項準用同法第444 條第1 項以裁定駁回之。
四、本件第二審訴訟費用應依民事訴訟法第436 條之32第1 項準
    用第436 條之19條第1 項確定其數額為新臺幣1,500 元，並
    應由上訴人負擔。
五、依民事訴訟法第436 條之32第1 項、第2 項、第444 條第1
    項前段、第436 條之19第1 項、第95條、第78條，裁定如主
    文。
中    華    民    國    98    年    8     月    12    日
                 民事第一庭  審判長法  官    王銘勇
                                   法  官    林南薰
                                   法  官    林麗玉
以上正本係照原本作成。
本件不得抗告。
中    華    民    國    98    年    8     月    13    日
                                   書記官    陳思璟


司法院資訊處製作；財團法人民間司法改革基金會備份。
